---
title: "st"
date: "`r format(Sys.time(), '%d de %B del %Y')`"
#runtime: shiny
output:
  html_document:
    df_print: paged
    #toc: yes
  pdf_document:
    fig_caption: yes
    fig_crop: no
    number_sections: yes
    #toc: yes
  word_document: 
    fig_caption: yes
    #reference_doc: referword-doc.docx
    #toc: yes
header-includes: \usepackage[spanish]{babel}
---

```{r setup, include=FALSE}
knitr::opts_chunk$set(echo = F)
knitr::opts_chunk$set(message = F)
knitr::opts_chunk$set(warning = F)

knitr::opts_chunk$set(fig.width = 9)
knitr::opts_chunk$set(fig.height = 9)
knitr::opts_chunk$set(fig.align = "center")

library(compareGroups)
library(pander)
library(tidyverse)
library(kableExtra)
library(table1)
library(ggplot2)
library(GGally)
library(ggpubr)
library(readxl)
library(readr)

# packages for this tutorial
# first approach
library(feasts)
library(tsibble)
library(lubridate)

# second approach
library(TSstudio)
library(plotly)

# third approach
library(tidyverse)
library(timetk)
library(lubridate)
library(openair)

```

https://www.lobdata.com.br/2020/09/15/how-to-perform-correlation-analysis-in-time-series-data-using-r/

```{r}
library(readxl)
df <- read_excel("AirQualityUCI.xlsx")
```

```{r message=FALSE}
library(tsibble)
library(imputeTS)
library(feasts)
library(tidyverse)
library(openintro)
library(GGally)
#install.packages("corrr")
library(corrr)
library(knitr)
library(tidymodels)
library(gridExtra)
library(rsample)
library(ggplot2)
library(GGally)
library(RColorBrewer)
library(ggcorrplot)
library(forcats)
library(robustbase)
library(fpp3)
library(tseries)
library(slider)
library(forecast)
```

# Joaco

El dataset cuenta con 16 variables, una para la fecha y otra para la hora y 14 señales de sensores de gases.

Construyo una variable DateTime que luego utilizaremos como indice en un tsibble. También se aprovecha para borrar aquellos registros que tienen la variable temporal nula (al analizarlo esto resulto que eran filas vacias completas, parece un error de como se consiguió la data).

```{r}
#setwd("~/Documents/Data-Mining/Series_Temporales/TP/")
df <- read.csv("AirQualityUCI.csv")
#df <- read_delim("AirQualityUCI.csv",  delim = ";", escape_double = FALSE, trim_ws = TRUE)

#df$DateTime <-paste(df$Date, df$Time)
#df$DateTime <-as.POSIXct(df$DateTime)
df$DateTime <-as.POSIXct(paste(df$Date, df$Time), format="%Y-%m-%d %H:%M:%S")
df <- df[which(is.na(df$DateTime) ==FALSE),]
df <- df  %>% as_tsibble(index= DateTime)
gases <- c("CO.GT.","PT08.S1.CO.","NMHC.GT.","C6H6.GT.","PT08.S2.NMHC.","NOx.GT.","PT08.S3.NOx.","NO2.GT.",
           "PT08.S4.NO2.","PT08.S5.O3.","T","RH","AH" )
gases_filtro <- c("PT08.S1.CO.","C6H6.GT.","PT08.S2.NMHC.","PT08.S3.NOx.","PT08.S4.NO2.","PT08.S5.O3.","T","RH","AH" )
```

Analizamos si los gases tienen registros faltantes. Estos por defecto toman el valor -200.
```{r}
df[df == -200] <- NA
sapply(df, function(x){sum(is.na(x)/dim(df)[1])})
```

Me quedo con aquellos que tienen menos del 5% de valores faltantes. 

```{r}
autoplot(df,PT08.S1.CO. ) + labs( x = "DateTime")
autoplot(df,C6H6.GT. )   + labs( x = "DateTime")
autoplot(df,PT08.S2.NMHC. ) + labs( x = "DateTime") 
autoplot(df,PT08.S3.NOx. ) + labs( x = "DateTime")
autoplot(df,PT08.S4.NO2. )   + labs( x = "DateTime")
autoplot(df,PT08.S5.O3. ) + labs( x = "DateTime") 
autoplot(df,T ) + labs( x = "DateTime")
autoplot(df,RH )   + labs( x = "DateTime")
autoplot(df,AH ) + labs( x = "DateTime") 
```

#Temperatura

Analizo este porque quiero ver 1 señal y extrapolo al resto.

Arranco reemplazando nulos imputando por un moving average
```{r}
df$T_imp <- na_ma(df$T, k = 7, weighting = "exponential")
```

Genero la descomposicion de componentes para ver si tiene tendencia y estacionalidad.

```{r}
dcmp <- df %>%
  model(stl = STL(T_imp))
components(dcmp) %>% autoplot()
```

Si bien la señal tiene estas componentes vemos que tiene una frecuencia de muestreo super alta. Conviene hacer algun suavizado. Voy a hacer suavizado de Medias Moviles variando distintos K.


```{r}
df_movil <- df %>%
    mutate(
    "T_1" = slider::slide_dbl(T_imp, mean,
                .before = 1, .after = 1, .complete = TRUE)
  )
df_movil <- df_movil %>%
    mutate(
    "T_3_rolling" = slider::slide_dbl(T_imp, mean,
                .before = 2, .after = 0, .complete = TRUE)
  )
df_movil <- df_movil %>%
    mutate(
   "T_2" = slider::slide_dbl(T_imp, mean,
                .before = 2, .after = 2, .complete = TRUE)
  )
df_movil <- df_movil %>%
    mutate(
   "T_5" = slider::slide_dbl(T_imp, mean,
                .before = 5, .after = 5, .complete = TRUE)
  )
df_movil <- df_movil %>%
    mutate(
   "T_6" = slider::slide_dbl(T_imp, mean,
                .before = 6, .after = 6, .complete = TRUE)
  )
df_movil <- df_movil %>%
    mutate(
   "T_612" = slider::slide_dbl(T_imp, mean,
                .before = 12, .after = 12, .complete = TRUE)
  )
df_movil <- df_movil %>%
    mutate(
    "T_5_rolling" = slider::slide_dbl(T_imp, mean,
                .before = 5, .after = 0, .complete = TRUE)
  )
df_movil <- df_movil %>%
    mutate(
    "T_6_rolling" = slider::slide_dbl(T_imp, mean,
                .before = 6, .after = 0, .complete = TRUE)
  )
df_movil <- df_movil %>%
    mutate(
    "T_12_rolling" = slider::slide_dbl(T_imp, mean,
                .before = 12, .after = 0, .complete = TRUE)
  )
```

```{r}
#colors <- c("T_imp" = "black", "k_1" = "blue", "k_3_rolling" = "orange", "k_2"="green","k_5"="red")
df_movil %>% autoplot(T_imp, colour = 'black') +   labs(y  = "Temperatura", x= "DateTime") 
df_movil %>% autoplot(T_5, colour = 'cyan') +   labs(y  = "Temperatura", x= "DateTime") 
df_movil %>% autoplot(T_12_rolling, colour = 'orange') +   labs(y  = "Temperatura", x= "DateTime") 
df_movil %>% autoplot(T_6, colour = 'blue') +   labs(y  = "Temperatura", x= "DateTime") 
df_movil %>% autoplot(T_6_rolling, colour = 'red') +   labs(y  = "Temperatura", x= "DateTime") 
df_movil %>% autoplot(T_612, colour = 'red') +   labs(y  = "Temperatura", x= "DateTime") 
#df_movil %>%
#  autoplot(T_imp, colour = "black") +
#  geom_line(aes(y = T_5), colour = "red") +
#  geom_line(aes(y = T_5_rolling), colour = "cyan") +
#  labs(y  = "Temperatura", x= "DateTime")+ 
#  scale_color_manual(values=colors)#,labels=c("Pasajeros","k_1","k_3_rolling","k_2","k_5"))
```



```{r}
dcmp <- df_movil[which(is.na(df_movil$T_612)==FALSE),] %>%
  model(stl = STL(T_612))
components(dcmp) %>% autoplot()
```

```{r}
df_movil %>%
  ACF(T_612, lag_max = 48) %>%
  autoplot() + labs(title="ACF",x='Lag',y='ACF')
```

# Maca

```{r}
dataset = df[, c(16, 3:15)]
dataset$DateTime = as.POSIXct(dataset$DateTime)
dataset = dataset[, c(1:3, 4, 6, 5, 7:14)]
```

```{r}
dataset_columns = c('date', 'co', 'co_s', 'NMHC', 'NMHC_s', 'c6h6',
                    'nox', 'nox_s', 'no2', 'no2_s', 'o3_s','temp', 'RH%', 'AH')
colnames(dataset) = dataset_columns
```


```{r}
# Summary Plot of the dataset
summaryPlot(dataset, period = 'days')
```


```{r}
# Trendlevel plot
trendLevel(dataset, pollutant = 'AH', auto.text = TRUE, main = 'AH')
trendLevel(dataset, pollutant = 'no2_s', auto.text = TRUE, main = 'no2_s')
```


```{r}
# Calender plot
calendarPlot(dataset, pollutant = 'co', year = 2004)
calendarPlot(dataset, pollutant = 'co', year = 2005)
calendarPlot(dataset, pollutant = 'NMHC', year = 2004)
#calendarPlot(dataset, pollutant = 'NMHC', year = 2005)
calendarPlot(dataset, pollutant = 'c6h6', year = 2004)
calendarPlot(dataset, pollutant = 'c6h6', year = 2005)
calendarPlot(dataset, pollutant = 'nox', year = 2004)
calendarPlot(dataset, pollutant = 'nox', year = 2005)
calendarPlot(dataset, pollutant = 'no2', year = 2004)
calendarPlot(dataset, pollutant = 'no2', year = 2005)
```


```{r}
# Timevariation plot
timeVariation(dataset, pollutant = 'co', auto.text = TRUE, main = 'CO TimeVariation plot')
timeVariation(dataset, pollutant = 'c6h6', auto.text = TRUE, main = 'C6H6 TimeVariation plot')
timeVariation(dataset, pollutant = 'nox', auto.text = TRUE, main = 'NOx TimeVariation plot')
timeVariation(dataset, pollutant = 'no2', auto.text = TRUE, main = 'NO2 TimeVariation plot')

# Trendlevel
trendLevel(mydata = dataset, pollutant = 'co', auto.text = TRUE, main = 'CO TrendLevel plot')
trendLevel(mydata = dataset, pollutant = 'c6h6', auto.text = TRUE, main = 'C6H6 TrendLevel plot')
trendLevel(mydata = dataset, pollutant = 'nox', auto.text = TRUE, main = 'NOx TrendLevel plot')
trendLevel(mydata = dataset, pollutant = 'no2', auto.text = TRUE, main = 'NO2 TrendLevel plot')





```

```{r}
timePlot(selectByDate(dataset),
         pollutant = c('co', 'co_s', 'NMHC', 'NMHC_s', 'c6h6',
                    'nox', 'nox_s', 'no2', 'no2_s', 'o3_s'),
         y.relation = "free")
```

```{r}
timePlot(dataset, 
         pollutant = c('co', 'co_s', 'NMHC', 'NMHC_s', 'c6h6',
                    'nox', 'nox_s', 'no2', 'no2_s', 'o3_s'),
         avg.time = "month", normalise = "1/1/1998", 
         lwd = 4, lty = 1,
         group = TRUE, ylim = c(0, 120))
```


#cr
```{r}
df2<-df[3:17]
ts_aire <- ts(data = df2[, c(11:13)], # selecting 2 variables
   start = c(2004, 03,10), # start date
   end = c(2005, 04,04), # end date
   frequency = 9357)

```

```{r}
timeVariation(dataset, 
              pollutant = c('co', 'co_s', 'NMHC', 'NMHC_s', 'c6h6',
                    'nox', 'nox_s', 'no2', 'no2_s', 'o3_s'),
              normalise = TRUE)
```

```{r}
ts_info(ts_aire)
```
```{r}
# ts_plot(ts_aire,
#         title = "Monthly questions on Stack Overflow platform",
#         Ytitle = "# Questions",
#         Xtitle = "Year")
```

Relative humidity (RH) is a measure of how much water vapor is in a water-air mixture compared to the maximum amount possible. RH is a ratio of the humidity ratio of a particular water-air mixture compared to the saturation humidity ratio at a given temperature (dry-bulb).

```{r}
library(ggplot2)
library(GGally)
dataset2=dataset
dataset2$temp_d<-cut(dataset2$temp, breaks = 3, labels = c("Low","Medium","High"))
dataset2[,c(3,5,8,10,11,15)] %>%  ggpairs(columns=names(dataset[,c(3,5,8,10,11)]), 
                 aes(color = temp_d ),
                 upper = list(continuous = wrap(ggally_cor, size = 2, displayGrid = FALSE,alpha=1)),
                 lower = list(combo = wrap("facethist", bins = 30)),
                 diag = list(continuous = wrap("densityDiag", alpha = 0.5)),axisLabels="show")  +theme_minimal() 
```

