---
title: 'Series Temporales'
output:
  html_document:
    df_print: paged
  pdf_document: default
---

```{r message=FALSE}
library(tsibble)
library(imputeTS)
library(feasts)
library(tidyverse)
library(openintro)
library(GGally)
install.packages("corrr")
library(corrr)
library(knitr)
library(tidymodels)
library(gridExtra)
library(rsample)
library(ggplot2)
library(GGally)
library(RColorBrewer)
library(ggcorrplot)
library(forcats)
library(robustbase)
library(fpp3)
library(tseries)
library(slider)
library(forecast)
```

# Primeros Pasos
## Levantamos el dataset a analizar. 

El dataset cuenta con 16 variables, una para la fecha y otra para la hora y 14 señales de sensores de gases.

Construyo una variable DateTime que luego utilizaremos como indice en un tsibble. También se aprovecha para borrar aquellos registros que tienen la variable temporal nula (al analizarlo esto resulto que eran filas vacias completas, parece un error de como se consiguió la data).

```{r}
setwd("~/Documents/Data-Mining/Series_Temporales/TP/")

df <- read.csv("AirQualityUCI.csv")



df$DateTime <-as.POSIXct(paste(df$Date, df$Time), format="%Y-%m-%d %H:%M:%S")


df <- df[which(is.na(df$DateTime) ==FALSE),]


df <- df  %>% as_tsibble(index= DateTime)

gases <- c("CO.GT.","PT08.S1.CO.","NMHC.GT.","C6H6.GT.","PT08.S2.NMHC.","NOx.GT.","PT08.S3.NOx.","NO2.GT.",
           "PT08.S4.NO2.","PT08.S5.O3.","T","RH","AH" )

gases_filtro <- c("PT08.S1.CO.","C6H6.GT.","PT08.S2.NMHC.","PT08.S3.NOx.","PT08.S4.NO2.","PT08.S5.O3.","T","RH","AH" )
```

Analizamos si los gases tienen registros faltantes. Estos por defecto toman el valor -200.
```{r}
df[df == -200] <- NA

sapply(df, function(x){sum(is.na(x)/dim(df)[1])})

```

Me quedo con aquellos que tienen menos del 5% de valores faltantes. 

```{r}
autoplot(df,PT08.S1.CO. ) + labs( x = "DateTime")
autoplot(df,C6H6.GT. )   + labs( x = "DateTime")
autoplot(df,PT08.S2.NMHC. ) + labs( x = "DateTime") 

autoplot(df,PT08.S3.NOx. ) + labs( x = "DateTime")
autoplot(df,PT08.S4.NO2. )   + labs( x = "DateTime")
autoplot(df,PT08.S5.O3. ) + labs( x = "DateTime") 

autoplot(df,T ) + labs( x = "DateTime")
autoplot(df,RH )   + labs( x = "DateTime")
autoplot(df,AH ) + labs( x = "DateTime") 

```

#Temperatura

Analizo este porque quiero ver 1 señal y extrapolo al resto.

Arranco reemplazando nulos imputando por un moving average
```{r}
df$T_imp <- na_ma(df$T, k = 7, weighting = "exponential")
```

Genero la descomposicion de componentes para ver si tiene tendencia y estacionalidad.

```{r}
dcmp <- df %>%
  model(stl = STL(T_imp))

components(dcmp) %>% autoplot()
```

Si bien la señal tiene estas componentes vemos que tiene una frecuencia de muestreo super alta. Conviene hacer algun suavizado. Voy a hacer suavizado de Medias Moviles variando distintos K.


```{r}
df_movil <- df %>%
    mutate(
    "T_1" = slider::slide_dbl(T_imp, mean,
                .before = 1, .after = 1, .complete = TRUE)
  )

df_movil <- df_movil %>%
    mutate(
    "T_3_rolling" = slider::slide_dbl(T_imp, mean,
                .before = 2, .after = 0, .complete = TRUE)
  )

df_movil <- df_movil %>%
    mutate(
   "T_2" = slider::slide_dbl(T_imp, mean,
                .before = 2, .after = 2, .complete = TRUE)
  )

df_movil <- df_movil %>%
    mutate(
   "T_5" = slider::slide_dbl(T_imp, mean,
                .before = 5, .after = 5, .complete = TRUE)
  )

df_movil <- df_movil %>%
    mutate(
   "T_6" = slider::slide_dbl(T_imp, mean,
                .before = 6, .after = 6, .complete = TRUE)
  )


df_movil <- df_movil %>%
    mutate(
   "T_612" = slider::slide_dbl(T_imp, mean,
                .before = 12, .after = 12, .complete = TRUE)
  )


df_movil <- df_movil %>%
    mutate(
    "T_5_rolling" = slider::slide_dbl(T_imp, mean,
                .before = 5, .after = 0, .complete = TRUE)
  )

df_movil <- df_movil %>%
    mutate(
    "T_6_rolling" = slider::slide_dbl(T_imp, mean,
                .before = 6, .after = 0, .complete = TRUE)
  )


df_movil <- df_movil %>%
    mutate(
    "T_12_rolling" = slider::slide_dbl(T_imp, mean,
                .before = 12, .after = 0, .complete = TRUE)
  )
```

```{r}
#colors <- c("T_imp" = "black", "k_1" = "blue", "k_3_rolling" = "orange", "k_2"="green","k_5"="red")


df_movil %>% autoplot(T_imp, colour = 'black') +   labs(y  = "Temperatura", x= "DateTime") 

df_movil %>% autoplot(T_5, colour = 'cyan') +   labs(y  = "Temperatura", x= "DateTime") 

df_movil %>% autoplot(T_12_rolling, colour = 'orange') +   labs(y  = "Temperatura", x= "DateTime") 


df_movil %>% autoplot(T_6, colour = 'blue') +   labs(y  = "Temperatura", x= "DateTime") 


df_movil %>% autoplot(T_6_rolling, colour = 'red') +   labs(y  = "Temperatura", x= "DateTime") 


df_movil %>% autoplot(T_612, colour = 'red') +   labs(y  = "Temperatura", x= "DateTime") 

#df_movil %>%
#  autoplot(T_imp, colour = "black") +
#  geom_line(aes(y = T_5), colour = "red") +
#  geom_line(aes(y = T_5_rolling), colour = "cyan") +
#  labs(y  = "Temperatura", x= "DateTime")+ 
#  scale_color_manual(values=colors)#,labels=c("Pasajeros","k_1","k_3_rolling","k_2","k_5"))
```



```{r}
dcmp <- df_movil[which(is.na(df_movil$T_612)==FALSE),] %>%
  model(stl = STL(T_612))

components(dcmp) %>% autoplot()
```

```{r}
df_movil %>%
  ACF(T_612, lag_max = 48) %>%
  autoplot() + labs(title="ACF",x='Lag',y='ACF')
```

